【裁判字號】    90,交上易,283
【裁判日期】    901023
【裁判案由】    過失傷害
【裁判全文】
臺灣高等法院刑事判決                            九十年度交上易字第二八三號
    上  訴  人
    即  被  告  丙○○
    選任辯護人  簡汶蕙
右上訴人因過失傷害案件，不服臺灣士林地方法院八十九年度交易字第二０五號，中
華民國九十年五月二十三日第一審判決（起訴案號：臺灣士林地方法院檢察署八十九
年度偵字第二二七五號）提起上訴，本院判決如左：
    主  文
原判決撤銷。
丙○○因過失傷害人致重傷，處有期徒刑參月，如易科罰金以參百元折算壹日。
    事  實
一、丙○○於民國八十八年十月二十九日下午五時五十分許，駕駛車牌ＨＲ—四一七
    八號自用小貨車，沿臺北市○○○路○段由南向北行駛，至研究院路二段一六六
    號前，暫停等候對向車道車輛通過後，擬起步左轉至與研究院路成Ｙ字型交岔之
    舊研究院路時，其自用小貨車突然熄火，丙○○再度發動該車起步時，本應注意
    車前狀況，隨時採取必要之安全措施，且車輛行經無號誌之交叉路口，轉彎車應
    暫停讓直行車先行，而當時天氣晴，雖係夜間但有照明設備，路面乾燥，且無缺
    陷及障礙物，視距良好，並無不能注意之情事，竟疏於注意車前狀況，採取必要
    之安全措施，禮讓直行車先行，貿然前進，適有黃雅慧無照駕駛車牌ＧＥＶ—九
    ０三號重型機車沿研究院路二段，亦應注意並能意疏未注意靠右行駛，而靠車
    道內側南向行駛，途經該處，閃避不及，其機車左前車頭與丙○○所駕駛之上開
    自用小貨車左前車頭擦撞，人車倒地，黃雅慧因而右顏面神經麻痺、兩側額部顱
    內出血、心室頻脈併心因性休克，其神經麻痺及顱內出血雖經醫治，仍致使黃雅
    慧智商降低至七十七分、記憶力減退百分之二十至四十，造成其健康上重大不治
    之重傷害及容貌重大改變。丙○○肇事後，於有偵查犯罪職權之機關及公務員發
    現其駕車肇事前，即向至事故現場處理之員警自承其為肇事司機，並進而接受裁
    判。
二、案經黃雅慧之夫戊○○訴由臺灣士林地方法院檢察署偵查起訴。
    理  由
一、右揭犯罪事實，業據上訴人即被告丙○○坦承於前開時、地駕車肇事致被害人黃
    雅慧成傷等情不諱，並有道路交通事故調查表、交通事故談話紀錄表、補充資料
    表、車損暨現場照片、臺北市政府交通管制工程處函、工作紀錄、臺北市政府警
    察局勤務指揮中心受理各類案件紀錄單可稽；被害人黃雅慧因本件車禍致右顏面
    神經麻痺、兩側額部顱內出血、心室頻脈併心因性休克，其神經麻痺及顱內出血
    並導致智商降低至七十七分、記憶力減退百分之二十至四十及容貌重大改變等情
    ，亦有告訴人提出之臺北市立忠孝醫院（下稱忠孝醫院）、國立臺灣大學醫學院
    附屬醫院（下稱臺大醫院）、財團法人馬偕醫院等之診斷證明書及函文、被害人
    受傷前後照片、殘障手冊為憑。被告雖矢口否認有何過失傷害致重傷害犯行，辯
    稱車禍當時，其因等候對向車道之車輛通過，所駕駛之小客車係處於靜止狀態，
    被害人因無照駕駛且超速並逆向行車始撞擊其左前車頭而受傷，其就本案車禍之
    發生並無過失，被害人因此所受傷害亦非刑法所規定之重傷云云。惟：
    (一)查依本案道路交通事故調查報告表上之現場圖所示，案發現場被告自小貨車左
      後側有碎片散落；證人即繪製該現場圖之臺北市政府警察局南港分局交通分隊
      警員乙○○並於原審證稱本案車禍被告之汽車車頭下方車牌正下方及保險桿位
      置均有擦撞痕跡，其左前車角之擦撞痕係新痕，上開碎片包括機車之零件、烤
      漆以及車殼碎片，該碎片散落物小而多且集中等語，是該碎片顯係被害人機車
      因擦撞而破碎散落於現場，自該碎片小而多且集中之分布情形觀之，該碎片散
      落處應係被告汽車與黃雅慧機車擦撞之地點；又被告汽車係左前車頭與被害人
      之機車擦撞，而事故後該碎片散落之撞擊地點卻位於被告汽車左後側，亦徵被
      告之小客車於撞擊後已往前移動，則被告於肇事時，其駕駛之小客車顯於行進
      中而非如其所辯係處於靜止狀態。被告雖辯稱前往車禍現場就相關車輛肇事後
      所在位置加以定位之警員與繪製上開現場圖之警員非同一人，各該警員就本件
      車禍現場究係以石頭、粉筆或白漆定位，定位當時是否同時標明車號，是否將
      倒地車輛之位置劃圈固定各節所述並不相同，則警員乙○○所指其憑以繪製現
      場圖之標示於現場之白漆、車號、圈圍記號等是否確係負責定位之警員所為，
      憑以繪製之現場圖是否堪採，均有可疑；又上開現場圖所標示之刮地痕位置與
      現場照片所示不符，並有短少，且現場圖上所繪被告汽車之長、寬依繪圖之比
      例尺換算結果，與被告汽車之實際長、寬差距甚大，實則被告汽車位置應較靠
      近紅磚人行道處，始與證人李月嬌之證言相符，由此可知警員乙○○所繪上開
      現場圖顯不實在；再者該現場圖中所標示碎片之位置與機車刮地痕相距甚遠，
      碎片並有遭破壞之跡象，自不足據以判定碎片散落處即為兩車撞擊地點；另被
      害人之機車於事故後即站立卡在被告左前車角，依物理之特性，可推知車禍當
      時被告汽車係處於靜止狀態云云。然：
    (1)案發當時最先至車禍現場處理之臺北市政府南港分局舊庄派出所警員甲○○於
      原審證稱案發當時，其適於肇事現場附近巡邏，接獲通報後至現場時，距案發
      應僅二、二分鐘，其到場後曾自路旁店家取用粉筆固定現場相關車輛之位置，
      本案肇事路段之研究院路雙向共有二個車道，被告之貨車左轉，機車則係直行
      ，定位當時被告之汽車車頭已進入對向車道中，惟車尾未完全進入，其於交通
      隊到場前並未移動現場，迄交通隊到場後始移交當事人之證件並告知現場狀況
      後離去等語；另與甲○○同至現場處理之警員己○○亦證稱彼等至事故地點時
      ，即先以石頭劃定二車之相關位置，交通隊所繪製之上開現場圖與現場情形相
      符等語；而繪製該現場圖之警員乙○○則證稱其至現場時，發現除了刮地痕外
      ，先到場之派出所警員已於地上將車禍情形定位噴漆，其係依地面上已定位之
      情形測量並繪製上開現場圖等語；即被告聲請訊問之證人沈慶東亦證稱於本案
      車禍當時，其雖未親睹撞擊情形，惟聞及聲響即下樓查看，迄舊庄派出所警員
      到達現場後始離開，該員警抵達前，被告汽車及現場均未曾移動等語，核與上
      開證人警員之證述相符，足見案發後現場相關車輛所在位置，於警方定位前並
      未挪移，證人乙○○到場後依據甲○○於移交時所告知之現場情況及定位之現
      場狀況繪製上開現場圖，該現場圖之正確性本無可疑，況該現場圖繪就後復經
      被告簽名確認，益徵該現場圖與事實相符，被告事後始質疑繪製該現場圖之定
      位點，或有甲○○及己○○以外之第三人所繪，而與現場車禍情形不同云云純
      屬臆測；其空言辯稱當時因天色昏暗，夜間照明不良，其因無經驗，於情緒激
      動下，未加詳閱即予簽名云云，亦係卸責之詞，均不足採，至證人乙○○、甲○○及己○○就案發現場係以石頭、粉筆或噴漆方式定位、有無於地面標示被
      告及被害人車輛之車號、係何人將現場移交與乙○○等情，彼此所述或未盡相
      符，惟本案自發生時起至證人到庭作證時止，已逾一年，各該警員對處理本件
      車禍經過與肇事責任之認定並無重大關聯之細節，因時隔日久，記憶不清致所
      述有所出入，亦屬人情之常，究不得僅此遽認證人乙○○、甲○○及己○○之
      證言盡皆不實。
    (2)至車禍現場劃定相關車輛位置之警員于東亮證稱本案肇事路段之研究院路雙向
      共有二個車道，被告之貨車左轉，機車則係直行，定位當時被告之汽車車頭已
      進入對向車道中，惟車尾未完全進入等語；警員己○○亦證述其係以行向由研
      究院路左轉一七九巷的位置為定位，當時車輛位置係靠車道行向之右邊等語，
      即被告汽車已進入對向車道，並靠研究院路北向南車道近分向線處，核與上開
      現場圖所示被告汽車之右前車角已進入對向車道，距分向線一點六公尺，右後
      車角仍停留在北向車道內，距分向線０點三公尺，而南向車道之寬度為四點三
      公尺，被告之汽車停靠在該南向車道靠近分向線處等情相符，被告徒執該現場
      圖所繪被告汽車長、寬依比例尺換算與該車實際大小不符之枝微末節事由，質
      疑該現場圖之正確性，並主張車禍時其車頭之位置應已靠近該現場圖所示之紅
      磚人行道處云云，且據以指摘臺北市車輛行車事故鑑定委員會依該現場圖所為
      之鑑定報告不實云云，其質疑、指摘委無足採，固不待言，其飾詞圖卸之情，
      尤不言可喻。
    (3)被告辯稱車禍當時其汽車係於靜止中遭被害人騎乘機車超速行駛撞及其車頭，
      且撞擊後，被害人機車即卡住其左前車頭立於其左前方一節，固聲請訊問證人
      丁○○、朱竹雄為證，雖於本院訊問時，證人丁○○證稱案發當時，其正於該
      處路旁等待穿越馬路，適有多輛機車自其面前駛過，其中一機車車速甚快，依
      其目測約時速五十公里，時被告汽車停於路邊等候機車路過，剎那間其聞見撞
      擊聲，回頭即見該時速五十公里之機車撞及被告汽車，嗣該機車即卡在汽車前
      方，呈直立狀態云云；證人朱竹雄亦證稱案發當時，其適於現場見一小客車擬
      自研究院路左轉進入舊研究院路，正停車等待通過馬路，一機車依其目測時速
      約五、六十公里，自該小客車前方經過，撞及小客車，後該機車即卡住小客車
      之前保險桿呈站立狀云云，惟證人等所述案發時，撞擊被告汽車之機車時速約
      五、六十公里一節，既係彼等以目測之方式判斷，則僅屬彼等個人臆測之詞，
      尚乏實據，已無足取；又證人丁○○證稱當時因天色昏暗，其未注意及該時速
      五十公里之機車顏色特徵云云，且其亦自承係聞及撞擊聲後回頭始知一機車與
      被告汽車擦撞，是其視線並未始終跟隨該時速五十公里之機車，則其據何判斷
      與被告擦撞之機車，即係以五十公里時速經過其面前機車？再者，經本院命證
      人丁○○、朱竹雄當庭於現場圖上標示出彼等於事故當時在現場所見被告汽車
      等停之位置時，彼等一致標明被告之汽車當時已全部駛入其對向車道即本案現
      場南向車道內，停靠於紅磚人行道旁，與該紅磚人行道同側，而已偏離道路中
      心線，有彼等標示汽車位置之現場圖一紙可按（見本院卷第七六頁），顯與本
      案上開現場圖所示被告汽車位置及現場機車碎片散落處不符，再參以被告於警
      訊、偵查及原審中均未陳明有此二證人存在，卻於案發年餘後，始聲請傳訊此
      二證人，是此二證人是否確於案發時於現場目擊車禍情形，殊值啟人疑竇，彼
      等證言即無從佐證被告之辯解屬實。
    (4)況被告所辯被害人機車於案發後係直立卡於其汽車左前角，可證其汽車於案發
      當時確處於靜止狀態云云，姑不論被害人之機車縱如被告所辯係直立卡在被告
      之左前車角上，亦並不足據以推定二車相撞時被告汽車確係靜止狀態，且依最
      先抵達現場處理本件車禍之證人甲○○及己○○均證稱彼等於案發後約二、三
      分鐘至現場時，機車係倒於地上，並非呈站立狀態等語；雖被告聲請訊問之證
      人沈慶東、李月嬌於原審均證稱被害人機車於撞擊後係直立卡在被告左前車角
      ，沈慶東並證稱曾協助警員將機車拉離被告車子云云，惟警員甲○○、己○○
      自原審以迄本院，始終堅決否認其事，並一致指證人沈慶東、李月嬌所言不實
      ，且苟被害人機車確直立卡於被告車左前角，則被害人機車與被告車輛分離時
      ，機車因拖拉之結果，現場地上應留有輪胎之拖地痕，但依現場圖及現場照片
      之標示，於被告車子左前車角處，卻只有二條因硬物摩擦地面所生之平行刮地
      痕，而證人乙○○於本院證稱該刮地痕較輪胎所造成之刮痕深，顯非輪胎之刮
      痕等語；反觀被害人機車於案發後其左側座位下方車殼破損嚴重，右側有明顯
      之刮痕，顯見本案現場之二條硬物摩擦地面所生之刮地痕，應係被害人機車倒
      地後左側卡在被告車左前角下，於被拖離時機車右側與地面摩擦造成，則該機
      車於撞擊後，應係倒地卡於被告左前車角無疑，是沈慶東、李月嬌之證言顯與
      事實不符，尤以李月嬌係被告胞姊，其證言難免迴護，自不足採，應以與被告
      無特殊親誼及利害關係，且親赴車禍現場處理之警員甲○○、己○○之證言較
      可採。
    (5)證人乙○○雖於其繪製之現場圖上註記遺留現場之碎片有遭破壞之跡象等語，
      惟其嗣已於原審及本院陳明該註記所謂遭破壞之跡象係指該碎片有被踩踏或輾
      過痕跡等情，而證人警員甲○○、己○○、沈慶東均證稱該現場之物於警方到
      場之前，並未移動相關位置，已如前述，另本案被害人車禍後即受傷嚴重經人
      送醫，當天其機車並未附載他人，且其非住於該處，其家人親友亦無立時知悉
      該車禍並即時趕赴現場故佈疑陣之可能，是除就車禍之發生有利害關係之被告
      外，該遺留現場之碎片遭人踩踏，應非係他人刻意作假所為，縱因本案現場係
      公共場所，往來人車甚多，於警方繪製現場圖前或遭圍觀路人無意中踩踏或被
      他車輾過，然該碎片之位置既未變動，縱曾遭踩踏或輾過，亦不影響該碎片散
      落處即為兩車撞擊地點之認定。又被告雖辯稱自撞擊處至被害人之機車倒地之
      地點約三公尺，其間既無刮地痕，則碎片散佈處應非兩車撞擊點云云，然二車
      相撞後，因撞擊而破碎之散落物，故均於撞擊剎那掉落於二車撞擊之處，但各
      車是否於撞擊處所就地倒地，抑或彈落於一定距離以外之地面，常因兩車行進
      之速度、方向、碰撞點之不同、而產生不同結果，被害人之機車於碰撞後，苟
      因碰撞之反作用力先彈開後始跌落地面再遭行進中之被告汽車左前車角壓及，
      則機車受壓所產生之刮地痕與碎片散落之撞擊地即有一定距離，被告徒以機車
      碎片有被踩踏、輾壓跡象，且碎片散落處與機車倒地處相距三公尺，否認該碎
      片散落處為二車撞擊處，核係混淆之詞，誠難憑採。
    (二)次查本件兩車之撞擊位置係在被害人所行駛之車道上，且僅距雙向車道中心線
      一點四公尺，而被害人行向車道寬度為四點三公尺等情，有上開現場圖為憑，
      顯見肇事當時被告汽車左轉尚未至被害人車道中央，被告自應注意禮讓直行之
      被害人機車先行，被告辯稱當時被害人係逆向行駛，未禮讓被告先行云云，顯
      屬無據；至被告所陳被害人行車超速一節，證人丁○○、朱竹雄之上開證言純
      屬彼等臆測之詞，並無足取，已如前述，此外並無任何事證足資證明案發時被
      害人騎乘機車有時速高達五、六十公里之超速情事，被告空言指陳被害人行車
      超速云云，亦無足採；參以被告於警員製作之談話紀錄時自承案發時其汽車暫
  停等待對向車道二不詳車號機車經過後，正欲起步行駛，因其車突然熄火，其
      將車切入空檔擬再行發動，於發動前，其左手持煙，右手欲發動汽車，突聞及
      「砰」一聲，見其左前車角被一沿研究院路二段北向南行駛之機車前車頭撞及
      而肇事等語，而本案被告汽車確係於左轉行進中與被害人機車相撞，顯見肇事
      時被告因為車輛突然熄火，急欲重行起動穿越馬路，致疏未注意及被害人來車
      逕行起步而肇事，則被告於二車碰撞前，既未注意及有被害人之來車，其又憑
      何判斷被害人當時有超速行駛之事實，是其所謂被害人超速行駛，並於行經路
      口時未依規定減速慢行做好隨時煞停之準備云云，要屬猜測、卸責之詞，殊難
      憑信。
    (三)按汽車行駛時，駕駛人應注意車前狀況，並隨時採取必要之安全措施；又汽車
      行駛至交叉路口，轉彎車應讓直行車先行，道路交通安全規則第九十四條第三
      項、第一百零二條第一項第六款定有明文，且為一般駕駛人之被告所明知。被
      告駕車行經事故地點，自當恪遵上開規定，以維安全，且當時天候為晴天，路
      面乾燥無缺陷，視距良好，有卷附之交通事故調查報告表在卷足憑，並無不能
      注意之情事，被告竟疏未注意，於車輛熄火後未注意車前狀況，讓直行車先行
      ，貿然重行起步左轉，致被害人所騎機車因煞避不及發生撞擊而肇事，過失之
      咎，委無可辭，本件經送鑑定及覆議之結果，亦均同此認定，有臺北市車輛行
      車事故鑑定委員會鑑定意見書、案件覆議意見書可參，且被告過失與被害人受
      傷有相當因果關係。至被告指陳被害人並未考領機車駕照，且並未依有關規定
      靠右行駛，就本件車禍之發生亦有過失一節，查未考領駕照者，固不得駕駛汽
      車、機器腳踏車，本案被害人領用之駕駛執照係普通小型車駕駛執照，依道路
      交通安全規則第六十一條第四款規定，僅得騎乘輕型機器腳踏車，本案車禍時
      ，被害人騎乘重型機器腳踏車縱有違上開行政管理之規定，惟尚不得僅此推論
      其就本案車禍之發生有何具體過失可言；另查本件肇事撞擊地點在距雙向車道
      中心線一點四公尺處，即距離南向車道邊緣二點九公尺，是被害人當時行車位
      置，顯未依道路交通安全規則第九十九條第一項第一款規定靠右行駛，被害人
      未依規定靠右行駛，致生事故，自亦有過失。惟其過失既與被告上開過失併合
      而為本件車禍發生之原因，被告即無從據以解免其責。
    (四)按刑法第十條第四項第六款所稱其他於身體或健康，有重大不治或難治之傷害
      ，乃指刑法第十條第四項第一至五款以外，被害人身體、健康上有重大且不能
      治療或難於治療之傷害而言。被害人因本件車禍右顏面神經麻痺、兩側額部顱
      內出血、心室頻脈併心因性休克，經醫治後，仍殘留智力減損至七十七分、記
      憶力減損百分之二十至四十之症狀難以治癒，有臺大醫院八十九年七月二十九
      日之診斷書在卷可按，核與忠孝醫院八十九年十一月七日函診斷情形相符，雖
      被害人於門診長期追蹤，其器質性腦症候群有些許改善，且記憶力有部分恢復
      ，但被害人曾接受三次詳細之神經心理與行為評估，依病情和檢查結果，雖被
      害人部分病情有進步現象，但仍有許多殘留症狀，依現今之精神醫學水平，其
      疾病恐難以治癒等情，業經臺灣大學以九十年一月九日（八九）校附醫秘字第
      二九五五五號函覆明確，另忠孝醫院於九十年八月一日出具之勞工保險殘廢診
      斷書，亦載明被害人因前揭傷害，於精神上遺存有退縮行為、思想幻覺、職業
      功能、社交功能退化，經長期精神復健治療後，身體能力仍存，但非他人在身
      邊指示，終身不能從事任何工作之障害；神經障害部分，被害人雖大小便、沐
      浴更衣可自理，但無法從事精細工作，語言狀態因定向力障礙，有時會答非所
      問；另因有器質性腦症候群，並導致人格改變，記憶障礙，定向力障礙等情形
      ，經一年以上之診斷，認被害人為永遠不能復原而為殘廢等情，則被害人因車
      禍受傷後衍生上開精神、神經、語言、行為等障礙，智力、記憶力皆減損，人
      格改變，其所受之傷害自屬重大，且依目前之醫療水準，無法治癒，是其所受
      傷害堪認已達重大不治之重傷程度。被告無視於上開專業醫療單位之意見，仍
      執被害人目前尚可維持生活自理功能，並自行收受傳票及從事購物、載送子女
      之日常簡易工作，爭議被害人所受之傷並非重傷云云，殊不足採。
    (五)至告訴人指稱被告係李興塑膠工業有限公司負責人，當日所駕駛之上開自用小
      貨車為該公司所有，顯見被告當時係於執行駕駛業務中云云。查被告固係李興
      塑膠工業有限公司負責人，有公司登記查詢結果可按，惟被告業已陳明該公司
      貨物均交由貨運公司承攬運送，其係因家中子女眾多，故購買箱型車輛裨方便
      乘坐等語，依吾人日常生活經驗，公司負責人並不必然實際上親自參與送貨或
      其他駕駛業務，僅憑該被告為該公司負責人及該自用小貨車係公司所有等情，
      尚難遽認為被告係以駕駛為業務，且本案車禍發生當時其正於執行業務中，此
      外本院復查無何積極證據足以證明被告係從事駕駛業務之人，依罪疑唯輕之法
      理，自無從對被告論以較重之業務傷害致重傷罪。
    綜上所述，被告過失傷害致重傷之犯行洵堪認定。
二、核被告所為，係犯刑法第二百八十四條第一項後段過失致重傷罪，公訴人僅略指
    被告係犯同條項之過失傷害罪，尚欠週詳。又證人警員甲○○、己○○於原審訊
    問時證稱彼等至車禍現場處理時，並無人向其自首云云，惟於本院已陳明至彼等
    至現場處理傷患後，即詢問在場之人何人為肇事者，時被告確向彼等表明其為肇
    事之小貨車司機，在此之前，彼等尚不知係何人駕車肇事等語，是被告肇事後，
    在有偵查犯罪職權之機關及公務員知悉其犯行前即向至事故現場處理之員警自承
    為肇事司機，嗣並進而接受裁判，因依於刑法第六十二條第一項前段減輕其刑。
三、原審據以論罪科刑，原非無見，惟本件車禍被告於有偵查犯罪職權之機關及公務
    員知悉其犯行前，即向至現場處理之員警自承為肇事司機，原審漏未查明並依自
    首之規定減輕其刑，自有未洽。被告上訴空言否認犯行，仍執陳詞斤斤指摘原判
    決不當，固無足取，惟原判決既有可議，自應由本院予以撤銷改判。爰審酌被告
    駕車過失致被害人受傷後，自警訊、偵查以迄本院，非但始終未坦承過失犯行，
    猶多方飾詞狡卸，甚且勾串證人為虛偽證詞，且未與被害人達成和解，犯後態度
    甚差，毫無悔悟之心，已不容輕言寬宥，尤以被害人因此所受之傷並致生重傷之
    結果，被告所肇致之損害情節匪淺及被告過失程度等一切情狀，量刑自不宜從輕
    ，惟原審對被告判處有期徒刑四月，告訴人並未聲請檢察官提出上訴，本院受禁
    止不利益變更原則之拘束，自不得量處較原審更重之刑，又原審漏未審酌被告自
    首之應減輕其刑事由，是本院盱衡以上各節，爰量處被告有期徒刑三月。又被告
    犯罪後，刑法第四十一條業於九十年一月十日修正，並自同年一月十二日生效施
    行，經比較新舊法，修正前之舊法並未較有利於被告，因併依修正後之刑法第四
    十一條第一項前段之規定諭知易科罰金之折算標準。
據上論斷，應依刑事訴訟法第三百六十九條第一項前段、第三百六十四條、第二百九
十九條第一項前段、第三百條，刑法第二條第一項前段、第二百八十四條第一項後段
、第六十二條、第四十一條第一項前段，罰金罰鍰提高標準條例第一條前段、第二條
，判決如主文。
本案經檢察官張秋雲到庭執行職務。
中    華    民    國      九十      年      十      月      二十三      日
                              臺灣高等法院交通法庭
                                  審判長法  官  許  增  男
                                        法  官  黃  鴻  昌
                                        法  官  蔡  彩  貞
右正本證明與原本無異。
不得上訴。
                                        書記官  張  淑  芬
中      華      民      國     九十     年     十     月      二十五    日
附錄本案論罪科刑法條：
刑法第二百八十四條第一項後段：
因過失傷害人者，處六月以下有期徒刑、拘役或五百元以下罰金。致重傷者，處一年
以下有期徒刑、拘役或五百元下罰金。


司法院資訊處製作；財團法人民間司法改革基金會備份。
